臺灣基隆地方法院家事裁定  
111年度亡字第14號
聲  請  人  臺灣基隆地方檢察署檢察官

上列聲請人聲請宣告失蹤人李定貴死亡事件，本院裁定如下：
    主    文
宣告李定貴（男、民國前0年00月0日生、身分證統一編號：Z000
000000號、失蹤前籍設：基隆市○○區○○街00巷00號)於中華民國
一百零二年一月十八日死亡。
聲請程序費用由李定貴之遺產負擔。
    理    由
一、聲請意旨略以：失蹤人李定貴（下稱失蹤人）籍設基隆市○○
    區○○街00巷00號，於民國99年1月18日經基隆市警察局第二
    分局受理為失蹤人口，迄今仍無尋獲紀錄。復經基隆市中正
    戶政事務所於110年12月2日依職權向里長魏君龍訪查時，其
    稱：不知失蹤人何時、何地失蹤，且未曾見過失蹤人等語。
    又失蹤人係國軍退除役官兵輔導委員會列管之退除役官兵，
    並無支領各項給與給付紀錄，且無入出境紀錄，尚無被安置
    ，亦未請領社會福利補助及津貼，且衛生福利部中央健康保
    險署及勞動部勞工保險局查詢無全民健康保險加保及申請老
    人年金給付等紀錄，另行政院人事行政總處查無領取公教人
    員退撫給付發放資料，基隆市立殯葬管理所亦均查無相符資
    料。失蹤人為年滿百歲以上之人，迄今失蹤已逾3年，爰依
    家事事件法第156條規定，聲請宣告失蹤人死亡等語。
二、按失蹤人失蹤滿7年後，法院得因利害關係人或檢察官之聲
    請，為死亡之宣告；失蹤人為80歲以上者，得於失蹤滿3年
    後，為死亡之宣告，民法第8條第1項、第2項定有明文。又
    法院准許宣告死亡之聲請，應公示催告，家事事件法第156
    條第1項復有明定。而此公示催告應公告之，該公告應揭示
    於法院公告處、資訊網路及其他適當處所；法院認為必要時
    ，並得命登載於公報或新聞紙，或用其他方法公告之；其報
    明期間，自前項揭示之日起，應有6個月以上。但失蹤人滿
    百歲者，其陳報期間，得定為自揭示之日起2個月以上，此
    觀之家事事件法第156條第3項但書暨同項準用同法第130條
    第4項、第5項規定即明。查聲請人主張之前揭事實，業據其
    提出基隆市中正戶政事務所110年11月22日基中戶字第11000
    05281號函暨函附80歲以上在臺無親屬連續3年清查成果皆行
    方不明者（列為失蹤人口）聲請死亡宣告應附文件檢核表、
    該所親屬、鄰里長或鄰居訪查紀錄表、內政部移民署110年1
    1月9日移署資字第11001118797號函、基隆市政府110年11月
    10日基府社老貳字第1100142274號函、基隆市立殯葬管理所
    110年11月9日基殯火字第1100002004號函、基隆市警察局第
    二分局110年11月2日基警二分三字第1100216600號函暨函附
    失蹤人口系統--資料報表、失蹤人戶籍資料、衛生福利部中
    央健康保險署健保北字第1100015113號函、國軍退除役官兵
    輔導委員會110年11月11日輔服字第1100079887號函、基隆
    市政府110年11月17日基府社救貳字第1100143396號函、衛
    生福利部社會及家庭署110年11月12日社家老字第110510242
    2號函、勞動部勞工保險局110年11月17日保普老字第110601
    64970號函、行政院人事行政總處110年11月10日總處資字第
    1100029662號函、戶役政連結作業系統、入出境資訊連結作
    業、法務部健保資訊連結作業查詢紀錄、長庚醫療財團法人
    基隆長庚紀念醫院111年1月25日長庚院字基字第1110150011
    號函、衛生福利部基隆醫院111年1月18日基醫醫行字第1110
    000458號函等件為證，自堪信為真實。失蹤人年已逾百歲，
    其自99年1月18日被列為查詢之失蹤人口後，迄今既行方不
    明已逾3年，則聲請人聲請對失蹤人為死亡之宣告，核與前
    開條文尚無不合，應予准許。又本院已定2個月期間對失蹤
    人為宣告死亡之公示催告，並於111年3月22日將該公示催告
    揭示於本院牌示處並將該公告登載於司法院網站，有本院公
    示催告公告及公告證書在卷可按，現申報期間屆滿2個月，
    未據失蹤人陳報其生存或知失蹤人生死者陳報其所知，亦經
    本院依職權查明無訛，有本院收文、收狀資料查詢清單附卷
    可稽，本院自應依法宣告失蹤人死亡。
三、次按宣告死亡之裁定應確定死亡之時，家事事件法第159條
    定有明文。而受死亡宣告者，以判決內所確定死亡之時，推
    定其為死亡；前項死亡之時，應為前條各項所定期間最後日
    終止之時。但有反證者，不在此限，民法第9條亦有明定。
    本件失蹤人自99年1月18日失蹤，計至102年1月18日止失蹤
    屆滿3年，故應推定該日下午12時為其死亡之時，爰依法宣
    告失蹤人於102年1月18日下午12時死亡。
四、依家事事件法第154條第3項、第159條第1項，裁定如主文。
中　　華　　民　　國　　111 　年　　6 　　月　　13　　日
                家事法庭法　官    王美婷
以上正本係照原本作成
如對本裁定不服須於裁定送達後日10內向本院提出抗告狀，並繳
納抗告費1,000元。
中　　華　　民　　國　　111 　年　　6 　　月　　13　　日
　　　　　　　　　      書記官　  施鴻均